# 会计处理

提问人：zhs7403 时间：2023-03-03 12:22:41
A公司有一台因技术升级面临淘汰的闲置生产设备，A公司将其折旧金额计入了管理费用。请问是否合理？

回答人：chenyiwei
以前的习惯做法是将此类闲置设备的折旧计入管理费用。
四部委 2022 年年报工作通知规定：“企业因需求不足而停产或因事故而停工检修等，相关生产设备应当继续计提折旧，并计入营业成本”。从此处表述来看，应主要是针对设备暂时闲置期间（仍归属生产部门管理和使用）的折旧应计入营业成本。但对于主帖中“因技术升级面临淘汰的闲置生产设备”，如果其闲置很可能是永久性的，即再次作为生产设备恢复使用的可能性不大，则个人理解还是计入管理费用更合理。